【裁判字號】    89,上訴,1051
【裁判日期】    890630
【裁判案由】    違反槍彈藥刀械管制條例等
【裁判全文】
臺灣高等法院高雄分院刑事判決    八十九年度上訴字第一五一號
    上  訴  人  乙○○
    即  被  告
    指定辯護人  本院甲設辯護人
右上訴人因違反槍砲彈藥刀械管制條例等案件，不服臺灣高雄地方法院八十九年度訴
字第一一六五號中華民國八十九年六月三十日第一審判決（起訴案號：臺灣高雄地方
法院檢察署八十九年度偵字第八五四六號），提起上訴，本院判決如左：
      主  文
上訴駁回。
    事  實
一、乙○○前有違反肅清煙毒條例、麻醉藥品管理條例、懲治盜匪條例、贓物及賭博
    等多項前科，最近一次於八十三年間因犯違反肅清煙毒條例及麻醉藥品管理條例
    等罪，經台灣高雄地方法院判處有期徒刑三年十一月及六月確定，應執行有期徒
    刑四年二月，於民國八十八年一月二十五日執行完畢，猶不知悔改，復明知某不
    詳姓名年籍之人於八十九年四月七日下午十時許，在高雄市○○區○○街甲園廁
    所與圍牆間所藏放，以旅行袋內置之美國ＣＡＬＩＣＯ廠製Ｍ─九五○型口徑９
    ＭＭ制式衝鋒槍一把，係具有殺傷力之槍枝，竟意圖為自己不法之所有，於八十
    九年四月十四日上午十時許，前往上址，徒手竊取該旅行袋及其內之槍枝，未經
    許可而持有該槍枝。嗣於同日上午十時三十分許，乙○○騎乘未懸掛車牌之機車
    ，途經高雄市○○區○○街六十八巷口時，為警攔檢查獲，並扣得上開美製衝鋒
    槍一把。
二、案經高雄市政府警察局鹽埕分局移送台灣高雄地方法院檢察署檢察官偵查起訴。
    理  由
一、訊據上訴人即被告乙○○固不諱言於上開時、地，見不詳姓名年籍之人自甲園內
    翻越圍牆，而於同月十四日上午十時三十分許前往上址拿取該旅行袋及槍枝之事
    實，惟矢口否認有何犯行，辯稱：其係因好奇才欲將槍枝帶回家，並不知該槍枝
    為真槍，亦無竊盜之犯意云云；惟查前開事實，業據被告於警訊時供稱：「在八
    十九年四月七日下午十時許，我看到一個陌生人拿一把長槍到甲園廁所旁藏放，
    我基於好奇在八十九年四月十四日上午十時許到大安甲園廁所尋找，結果找到一
    只紅藍色旅行袋，內有一把滾筒式衝鋒槍，沒有子彈」「我拿到槍後，本來要去
    六合路加油站加油，然後回家查看該槍是不是真的，可是突然遇警盤查，我才逃
    逸和反抗」等語（見警訊卷第一至二頁），已供承知悉該旅行袋及其內槍枝，為
    不詳姓名年籍之人藏放在上址，則非為拋棄之動產，並非無主物，亦非脫離本人
    所持有之物，而仍為該不詳姓名年籍之人所持有支配中，被告竟意圖為自己不法
    之所有，將該旅行袋及其內槍枝竊取，是被告竊盜犯行已堪認定，又該旅行袋既
    為不詳姓名年籍之人所藏放，如該槍枝非真槍，則該不詳姓名年籍之人何需如此
    大費周章藏放於該隱密之處？顯見被告應明知上開槍枝為真槍，且上開槍枝經送
    內政部警政署刑事警察局鑑定結果，係美國ＣＡＬＩＣＯ廠制Ｍ─９５０型口徑
    ９ｍｍ制式衝鋒槍，槍管內具六條右旋之來復線，槍號為Ｉ○○四三七○，機械
    性能良好，可擊發子彈，認具殺傷力，有內政部警政署刑事警察局八十九年四月
    二十七日刑鑑字第五二六○二號鑑驗通知書乙紙附卷可稽，則被告有違反槍砲彈
    藥刀械管制條例之犯行，亦甚明確，被告前述所辯，顯係事後卸責之詞，不足採
    信，犯行洵堪認定。
二、核被告乙○○所為，係犯刑法第三百二十條第一項之竊盜罪及槍砲彈藥刀械管制
    條例第七條四項之未經許可持有槍枝罪。又其竊盜罪與未經許可持有槍砲罪所犯
    二罪間，有方法結果之牽連犯關係，應從重依未經許可持有槍枝罪處斷。又被告
    曾於八十三年間，因犯違反肅清煙毒條例及麻醉藥品管理條例等罪，經原審法院
    判處有期徒刑三年十一月及六月確定，應執行有期徒刑四年二月，於八十八年一
    月二十五日執行完畢，有本院被告全國前案紀錄表可按，其於有期徒刑執行完畢
    後五年以內再犯有期徒刑以上之本罪，為累犯，應依法加重其刑。
三、原審因而適用槍砲彈藥刀械管制條例第七條第四項，刑法第十一條前段、第三百
    二十條第一項、第五十五條、第四十七條、第三十八條第一項第一款、第四十二
    條第二項，罰金罰鍰提高標準條例第一條前段、第二條，現行法規貨幣單位折算
    新台幣條例第二條之規定，並審酌被告素行不良，並有違反肅清煙毒條例、麻醉
    藥品管理條例、懲治盜匪條例、贓物及賭博等多項前科，此有高雄市警察局鹽埕
    分局被告素行調查表乙份及台灣高等法院被告全國前案紀錄表在卷可考、犯罪之
    手段、持有槍枝嚴重影響社會治安，惟持有時間非長，及犯後矯言飾責，不知悔
    改等一切情狀，量處有期徒刑七年，併科罰金新台幣十五萬元，並諭知罰金如易
    服勞役，以銀元三百元即新台幣九百元折算一日，扣案之槍隻一把，係違禁物，
    依刑法第三十八條第一項第一款規定宣告沒；又以保安處分係對受處分人將來之
    危險性所為拘束其身體、自由等之處置，以達教化與治療之目的，為刑罰之補充
    制度。本諸法治國家保障人權之原理及刑法之保護作用，其法律規定之內容，應
    受比例原則之規範，使保安處分之宣告，與行為人所為行為之嚴重性、行為人所
    表現之危險性，及對於行為人未來行為之期待性相當，是犯槍砲彈藥刀械管制條
    例第十九條第一項所列舉之罪是否應予保安處分，由法院依個案情節及比例原則
    審酌，或依刑法第九十條第一項之規定為職權裁判，司法院大法官會議於八十七
    年十二月十八日作成該院大法官會議釋字第四七一號解釋載有明文，本件被告乙
    ○○未經許可，持有美國ＣＡＬＩＣＯ廠製Ｍ─九五○型口徑９ＭＭ制式衝鋒槍
    一把，雖具有殺傷力，惟被告並無進而犯罪之意，是被告持有槍械雖對社會具有
    相當之危險性，惟尚難認有進一步教化、治療之必要，若宣告拘束被告身體、自
    由之保安處分，顯與比例原則有違，認被告並無諭知強制工作之必要，於理由欄
    併予敘明；其認事用法，均無不合，量刑亦屬適當，被告上訴意旨，仍執陳詞，
    否認犯罪，指摘原判決不當，並無理由，應予駁回。
據上論結，應依刑事訴訟法第三百六十八條，判決如主文。
本案經檢察官林炳雄到庭執行職務。
中    華    民    國     八十九     年       十       月     十二   日
                              臺灣高等法院高雄分院刑事第七庭
                                  審判長法官  王光照
                                        法官  黃仁松
                                        法官  黃憲文
右正本證明與原本無異。
如不服本判決，應於判決送達後十日內向本院提出上訴狀，其未述理由者並應於提
出上訴狀後十日內向本院補提理由書（應附繕本)。
                                      書記官  黃玉珠
中    華    民    國     八十九     年       十       月     十七   日
附錄：本判決論罪科刑法條：
刑法第三百二十條第一項：
  意圖為自己或第三人不法之所有，而竊取他人之動產者，為竊盜罪，處五年以下有
  期徒刑、拘役或五百元以下罰金。
槍砲彈藥刀械管制條例第七條第四項：
  未經許可，持有、寄藏或意圖販賣而陳列第一項所列槍砲、彈藥者，處五年以上有
  期徒刑，併科新台幣一千萬元以下罰金。
                                                       Ｄ


司法院資訊處製作；財團法人民間司法改革基金會備份。
